# 债券附有回售条款计算实际利率

提问人：woheerping 时间：2019-11-27 06:30:15
陈老师，我公司发行了 10 个亿的债券，债券期限为 2+2+1，投资者在第二年和第四处分别享有回售权，计算摊余成本时的实际利率是否考虑后面回售的情况？谢谢。

回答人：chenyiwei
由于投资者有回售权，故对于构成初始确认时的 “利息调整” 的发行折价（如有）、发行费用等，均应在头 2 年（即第一次回售期之前）摊销完毕。